【裁判字號】    89,台上,5787
【裁判日期】    890928
【裁判案由】    違反毒品危害防制條例
【裁判全文】
最高法院刑事判決                              八十九年度台上字第五七八七號
    上訴人  台灣高等法院台南分院檢察署檢察官
    被  告  甲○○
右上訴人因被告違反毒品危害防制條例案件，不服台灣高等法院台南分院中華民國八
十九年七月二十六日第二審判決（八十九年度上訴字第三九○號，起訴案號：台灣台
南地方法院檢察署八十八年度毒偵字第一八八號），提起上訴，本院判決如左：
    主  文
原判決關於罪刑部分撤銷。
甲○○連續轉讓第二級毒品，累犯，處有期徒刑拾月。
    理  由
本件原判決認定：上訴人甲○○曾於民國八十六年間，因違反麻醉藥品管理條例案件
，經台灣高雄地方法院判處有期徒刑六月確定，甫於八十七年二月二日易科罰金執行
完畢，猶不知悔改，復基於概括之犯意，自八十七年七月間起至八十八年五月間止，
除其中八十七年八月三日起至同年十一月廿六日在屏東戒治所接受強制戒治外，連續
在台南市○區○○路三四七號王政庭住處，無償轉讓不詳數量第二級毒品安非他命四
次予王政庭施用。嗣於八十八年五月十七日，被警方於台南市○區○○路三四七號查
獲王政庭施用毒品（經台灣台南地方法院檢察署檢察官另案偵結），由王政庭供出毒
品來源，始悉上情等情。係以上開事實，業據被告甲○○迭於警訊及第一審偵、審中
坦承不諱，並經證人王政庭於警訊及偵查中證述屬實，而被告於八十七年八月三日起
至同年十一月二十六日止，在台灣屏東戒治所接受強制戒治，復有該所八十九年六月
二十九日（八九）屏戒總字第一五六號覆原審函在卷可稽，為其所憑之證據及認定之
理由。而以被告嗣否認有上揭犯行，並辯稱：伊僅與王政庭共同出資合購安非他命施
用，絕未無償提供安非他命予王政庭，何況伊於八十七年八月三日起至同年十一月廿
六日，在屏東戒治所接受強制戒治，如何提供安非他命予王政庭施用等語，為飾卸之
詞，在理由內依憑卷證資料，詳加指駁。因以「安非他命」乃毒品危害防制條例第二
條第一項第二款所稱第二級毒品，被告甲○○竟無償提供安非他命予王政庭施用。核
其所為，係犯毒品危害防制條例第八條第二項轉讓第二級毒品罪。其先後四次無償轉
讓安非他命犯行，時間緊接，所犯構成要件亦復相同，顯係基於概括之犯意反覆為之
，為連續犯，應依法論以一罪，並加重其刑。又被告甲○○曾於八十六年間，因違反
麻醉藥品管理條例案件，經台灣高雄地方法院判處有期徒刑六月確定，甫於八十七年
二月二日易科罰金執行完畢，有第一審法院被告全國前案紀錄表足按。刑畢未逾五年
，再犯本件有期徒刑以上之刑之罪，係屬累犯，應依法遞加其刑。乃撤銷第一審不當
之科刑判決，援引前開法條及刑法第十一條前段、第五十六條、第四十七條，並審酌
一切情狀，論被告以連續轉讓第二級毒品，累犯罪，判處有期徒刑拾月，原無不合。
惟查原判決主文諭知判處被告有期徒刑拾月，而理由欄竟說明審酌被告之犯罪動機、
目的、手段及犯罪後態度與所生危害等一切情狀，量處有期徒刑六月，致本件被告所
處之刑度，主文之宣示及理由之說明，兩不一致，而有判決理由矛盾之違背法令。檢
察官上訴意旨，執以指摘，為有理由。惟原判決此一違誤，尚不影響事實之確定，本
院可據以為裁判，爰將原判決關於罪刑部分撤銷，判決如主文第二項所示，以示懲儆
。
據上論結，應依刑事訴訟法第三百九十八條第一項第一款，毒品危害防制條例第八條
第二項，刑法第十一條前段、第五十六條、第四十七條，判決如主文。
中      華      民      國    八十九    年      九      月    二十八    日
                              最高法院刑事第四庭
                                  審判長法官  黃  劍  青
                                        法官  劉  敬  一
                                        法官  林  增  福
                                        法官  楊  商  江
                                        法官  邵  燕  玲
      右正本證明與原本無異
                                              書  記  官
中      華      民      國    八十九    年      十      月      五      日


司法院資訊處製作；財團法人民間司法改革基金會備份。
